【裁判字號】    90,訴,105
【裁判日期】    900525
【裁判案由】    毒品危害防制條例
【裁判全文】
臺灣臺南地方法院刑事判決                            九十年度訴字第一五號
    公  訴  人  臺灣台南地方法院檢察署檢察官
    被      告  甲○○
右列被告因毒品危害防制條例案件，經檢察官提起公訴 (八十九年度偵字第一０八一
四號)，本院判決如左：
    主  文
甲○○連續轉讓第二級毒品，處有期徒刑柒月。
    事  實
一、甲○○基於轉讓安非他命之概括犯意，於民國八十九年五月底某日、同年六月五
    日、六月九日、六月十二日、六月十五日、六月十七日等六日之晚間，因難耐施
    用安非他命之癮，連續找其朋友乙○○一起出資，再由甲○○向綽號「豆花」之
    不詳姓名男子購買安非他命六次，購得後，甲○○即依出資比例，將安非他命無
    償轉讓與乙○○。
二、案經台南縣警察局仁分局報請台灣台南地方法院檢察署檢察官偵查起訴。
    理  由
一、被告甲○○對於右揭與乙○○合資購買安非他命之事實坦承不諱，惟否認有何轉
    讓安非他命行為，辯稱伊僅是與朋友一起買來吸而已。經查，被告因自己難耐安
    非他命毒癮，找有施用習慣之朋友合資購買安非他命，由被告前往購買，再依出
    資比例分配購得之安非他命，不僅其坦承明確，核與乙○○到場證述情節相符，
    被告所為既無營利意圖，亦非向不特定對象為之，雖向乙○○收取對價，然尚非
    販賣行為可比。被告將購得之安非他命依出資比例分配與乙○○，使乙○○得以
    延續其施用安非他命惡習，所為已不只危害自己，尚殃及乙○○，應為轉讓行為
    所欲處罰之對象，被告辯稱諸語，無解於其轉讓安非他命之罪，事證明確，其犯
    行堪以認定。
二、按安非他命為毒品危害防制條例第二條第二款列為第二級毒品管制，被告無償轉
    讓安非他命，核其所為係犯該條例第八條第二項之轉讓第二級毒品罪。被告於轉
    讓安非他命之行為為其轉讓行為所吸收，不另論處。被告多次轉讓行為，時間緊
    接，手法相同，所犯又係構成要件相同之罪名，顯係基於概括犯意所為，為連續
    犯，應依連續犯之規定，論以一罪，並依法加重其刑。審酌被告犯罪動機、目的
    、所生危害、犯後態度等一切情狀，量處如主所示之刑，以資懲儆。
據上論斷，應依刑事訴訟法第二百九十九條第一項前段、毒品危害防制條例第八條第
二項、刑法第十一條前段、第五十六條判決如主文。
中      華      民      國      九十      年      五    月    二十五    日
                                  臺灣臺南地方法院刑事第五庭
                                          法  官  陳振謙
右正本證明與原本無異。
如不服本判決，應於判決送達後十日內，向本院提出上訴狀。
                                          書記官  何小玉
中      華      民      國      九十      年      五    月    二十五    日
附錄本案論罪科刑法條
毒品危害防制條例第八條第二項
轉讓第二級毒品者，處六月以上五年以下有期徒刑，得併科新台幣七十萬元以下罰金
。


司法院資訊處製作；財團法人民間司法改革基金會備份。
